Minutes et répertoires du notaire Pierre Louis LAIDEGUIVE, janvier 1761 - décembre 1770 (étude XXIII)
Archives nationales
- Minutes de Pierre Louis LAIDEGUIVE, janvier 1761 - décembre 1770; MC/ET/XXIII/636 - MC/ET/XXIII/744
  - Minutes. 1761, avril, avril 1761; MC/ET/XXIII/637
    - Inventaire après décès., 29 avril 1761; MC/ET/XXIII/637
      Nom, qualité: (Mme ou Mlle) Pillard, Madeleine.
      Nom, qualité: (M.) Gaudot, Nicolas.
      Profession: marchand de bois, Paris
    - Rente, constitution., 29 avril 1761; MC/ET/XXIII/637
      Nom, qualité: (M.) Calvet, Jean Joseph Apollon.
      Profession: commandant de la milice, Tarare (Rhône).
      Nom, qualité: (Mme ou Mlle) Lucron, Marie Louise.
      Nom, qualité: (Mme ou Mlle) Budet, Marie Anne.
      Domicile: Paris (Paris) paroisse Saint-Landry
    - Bail, loyer d'une maison, Paris (Paris) rue du Faubourg Saint-Jacques., 29 avril 1761; MC/ET/XXIII/637
      Nom, qualité: (M.) Lacroix, Jean.
      Profession: menuisier (maître), Paris.
      Nom, qualité: (M.) Gilbert, Pierre Michel.
      Domicile: Paris (Paris) paroisse Saint-Severin
    - Procuration acte., 29 avril 1761; MC/ET/XXIII/637
      Nom, qualité: (M.) Baylens Olivier de Leuville de Poyanne de, Leonard (marquis, Poyanne), Poyanne.
      Nom, qualité: (Mme ou Mlle) Dubois Detiennes Olivier de Leuville, Charlotte Louise.
    - Mariage., 29 avril 1761; MC/ET/XXIII/637
      Nom, qualité: (M.) Aubry, Etienne.
      Profession: marchand, Mantes-la-Jolie (Yvelines).
      Domicile: Mantes-la-Jolie (Yvelines).
      Nom, qualité: (Mme ou Mlle) Mouflette, Marie Catherine.
      Domicile: Meru (Oise).
      Nom, qualité: (M.) Mouflette, Pierre Jean.
      Profession: notaire, procureur au bailliage, Meru (Oise).
      Domicile: Meru (Oise)
  - Minutes. 1761, mai - juin, mai - juin 1761; MC/ET/XXIII/638
    - Mariage., 1er mai 1761; MC/ET/XXIII/638
      Nom, qualité: (M.) Papin, Antoine Thomas.
      Profession: menuisier (cpn), Paris.
      Nom, qualité: (M.) Papin, Jean.
      Profession: fruitier, Paris.
      Nom, qualité: (Mme ou Mlle) Legros, Marie Augustine.
      Relations: veuve de l'intervenant 4, veuve de l'intervenant 5.
      Nom, qualité: (M.) Godde, Jacques.
      Nom, qualité: (M.) Legros, Louis.
      Profession: commis des fermes
    - Rente de l'Hôtel de ville, transport, aides et gabelles emission 1720., 1er mai 1761; MC/ET/XXIII/638
      Nom, qualité: (Mme ou Mlle) La Tour D'Auvergne de, Marie Victoire Hortense.
      Nom, qualité: (M.) La Tremoille de, Charles Rene Armand (duc, Tremoille (la)), Tremoille (la).
      Nom, qualité: (M.) Linotte, Claude.
      Relations: tuteur oneraire de l'intervenant 4.
      Nom, qualité: (personne morale) La Tour D'Auvergne de (enfants).
      Relations: enfants de l'intervenant 5.
      Nom, qualité: (M.) La Tour D'Auvergne de (duc, Albret), Albret.
      Nom, qualité: (Mme ou Mlle) Baron, Marguerite Therese.
    - Procuration revenus., 2 mai 1761; MC/ET/XXIII/638
      Nom, qualité: (M.) Lemaire de La Fontaine, Charles.
      Profession: concierge, Verrieres-le-Buisson (Essonne), Pavillon du Roi.
      Domicile: Verrieres-le-Buisson (Essonne)
    - Séparation volontaire., 2 mai 1761; MC/ET/XXIII/638
      Domicile: Verrieres-le-Buisson (Essonne).
      Nom, qualité: (Mme ou Mlle) Baron, Therese.
    - Succession, notoriété., 2 mai 1761; MC/ET/XXIII/638
      Nom, qualité: (Mme ou Mlle) Michelin, Elisabeth Louise.
      Nom, qualité: (M.) Pelet, Pierre (bourgeois, Paris), Paris.
      Profession: marchand
    - Vente, comte, Combourg (Ille-et-Vilaine)., 3 mai 1761; MC/ET/XXIII/638
      Nom, qualité: (M.) Chateaubriand de, Rene Auguste.
      Domicile: Saint-Malo (Ille-et-Vilaine)
    - Procuration acte., 3 mai 1761; MC/ET/XXIII/638
      Profession: capitaine des gendarmes.
      Nom, qualité: (M.) Boudin, Edme Philippe (bourgeois, Paris), Paris
    - Quittance., 4 mai 1761; MC/ET/XXIII/638
      Nom, qualité: (Mme ou Mlle) Subtil, Marthe.
      Domicile: Sezanne (Marne).
      Nom, qualité: (M.) Biberon de Cormery, Claude Francois.
      Profession: secrétaire des commandements du regent.
      Nom, qualité: (M.) Le Veillard, Louis Guillaume (écuyer).
    - Bail, transport, maison, Paris (Paris) rue Saint-Louis-au-Marais., 4 mai 1761; MC/ET/XXIII/638
      Nom, qualité: (M.) Fremin, Jean Silvain.
      Nom, qualité: (Mme ou Mlle) Le Cirier de Neufchelles, Marie Gabrielle.
      Nom, qualité: (M.) Leclerc de Juigne, Jacques Samuel (marquis, Juigne), Juigne.
    - Rente de l'Hôtel de ville, transport, aides et gabelles emission 1720., 5 mai 1761; MC/ET/XXIII/638
      Nom, qualité: (M.) Le Pileur D' Apligny, Henri Augustin.
      Nom, qualité: (M.) La Marck de, Angelbert Louis (comte).
      Profession: lieutenant general d'armee, colonel d'infanterie.
    - Rente, constitution., 6 mai 1761; MC/ET/XXIII/638
      Profession: lieutenant general d'armee, gouverneur de versailles.
      Nom, qualité: (Mme ou Mlle) Lebas de Montargis, Anne Charlotte.
      Nom, qualité: (M.) Arpajon D', Louis (marquis).
    - Déclaration, refus de garde noble., 7 mai 1761; MC/ET/XXIII/638
      Nom, qualité: (Mme ou Mlle) Beauvau de, Marie Louise Madeleine.
      Relations: veuve de l'intervenant 2, tutrice de l'intervenant 3.
      Relations: fils de l'intervenant 1
    - Foi et hommage., 8 mai 1761; MC/ET/XXIII/638
      Nom, qualité: (Mme ou Mlle) Gibert, Anne.
      Nom, qualité: (M.) Doutreleau, Guillaume.
      Profession: lieutenant general d'armee, gouverneur de Saint-germain-en-laye, Saint-Germain-en-Laye (Yvelines).
    - Bail, loyer d'une maison, Paris (Paris) rue Saint-Antoinexrue Percee., 9 mai 1761; MC/ET/XXIII/638
      Nom, qualité: (Mme ou Mlle) Deparis, Jeanne Francoise.
      Nom, qualité: (M.) Lejuge, Jacques (bourgeois, Paris), Paris.
      Nom, qualité: (M.) Bertaut, Francois.
      Profession: limonadier (marchand), Paris.
    - Rente, constitution., 10 mai 1761; MC/ET/XXIII/638
      Nom, qualité: (M.) Le Pelletier de Rosambo ou Le Peletier de Rosanbo, Louis.
      Nom, qualité: (M.) La Frenaye de, Claude Eleonor (écuyer).
      Profession: echevin (ancien), Paris.
    - Rente, constitution., 13 mai 1761; MC/ET/XXIII/638
      Nom, qualité: (M.) Preissac de Marestan D' Esclignac de, Charles Madeleine (vicomte, Esclignac), Esclignac.
      Profession: brigadier d'armee, capitaine lieutenant de gendarmes.
      Domicile: Castillon-Saves (Gers) chateau.
      Nom, qualité: (M.) Preissac de Marestan D' Esclignac, Charles Louis (comte, Esclignac), Esclignac.
    - Transport, créance., 13 mai 1761; MC/ET/XXIII/638
      Nom, qualité: (Mme ou Mlle) Decolons, Marguerite Madeleine.
      Domicile: Henrichemont (Cher).
      Nom, qualité: (M.) Carre, Rene.
      Profession: procureur au Parlement.
      Nom, qualité: (M.) Rossignol de La Ronde, Claude.
    - Sommation respectueuse., 13 mai 1761; MC/ET/XXIII/638
      Nom, qualité: (M.) Mallet de Trumilly, Jacques Francois.
      Domicile: Saint-Germain-les-Arpajon (Essonne) chateau de Chanteloup
    - Mariage., 13 mai 1761; MC/ET/XXIII/638
      Nom, qualité: (M.) Dumerle de La Bernardiere, Charles Gabriel.
      Profession: gentilhomme.
      Relations: fils de l'intervenant 2, au service de l'intervenant 5.
      Nom, qualité: (M.) Dumerle de Blancbuisson, Charles.
      Nom, qualité: (M.) Eu D' (comte)
    - Nomination, benefice de chapelain, Bourg-le-Roi (Sarthe) Chapelle Saint-Mathurin., 14 mai 1761; MC/ET/XXIII/638
      Nom, qualité: (M.) Corneillet.
    - Procuration rente publique, dépôt., 14 mai 1761; MC/ET/XXIII/638
      Nom, qualité: (M.) Samson de Lorcheres de, Alexandre Paul Louis Francois.
      Profession: lieutenant general de sénéchaussee, Mans (le) (Sarthe).
      Domicile: Mans (le) (Sarthe).
      Nom, qualité: (M.) Bergeot, Francois (bourgeois, Paris), Paris.
    - Rente, constitution., 15 mai 1761; MC/ET/XXIII/638
      Nom, qualité: (M.) Bertin de, Jean.
      Nom, qualité: (Mme ou Mlle) Leclerc de Lesseville, Charlotte Francoise.
      Nom, qualité: (M.) Leclerc de Lefreville, Charles Nicolas.
      Profession: maitre des requetes (honoraire), Paris
    - Bail, loyer d'une maison, Paris (Paris) rue de Guenegaud., 15 mai 1761; MC/ET/XXIII/638
      Nom, qualité: (M.) Bonhomme, Jean Baptiste.
      Profession: avocat au parlement, president au bailliage, Paris, senlis (Oise).
      Domicile: Senlis (Oise).
      Nom, qualité: (M.) Regnard, Edme.
    - Comparution., 18 mai 1761; MC/ET/XXIII/638
      Nom, qualité: (M.) Desmarest, Louis Michel.
      Profession: procureur, Noyon (Oise).
      Domicile: Noyon (Oise)
    - Vente, baronnie, Conteville (Eure)., 18 mai 1761; MC/ET/XXIII/638
      Nom, qualité: (M.) Cahouet de Beauvais, Claude (baron, Beauvais), Beauvais.
      Nom, qualité: (Mme ou Mlle) Gaillard de La Bouexiere, Catherine Therese.
      Nom, qualité: (M.) Granges de Surgeres de Puiguion, Charles Francois (marquis, Puiguion), Puiguion.
    - Vente, meubles., 18 mai 1761; MC/ET/XXIII/638
    - Quittance., 18 mai 1761; MC/ET/XXIII/638
      Nom, qualité: (M.) Regnier de Vaupepin, Gabriel Francois.
      Profession: commissaire d'artillerie.
      Nom, qualité: (Mme ou Mlle) Lelarge, Marie Marguerite Francoise.
      Domicile: Roncheres (Yonne) Montreal.
      Nom, qualité: (M.) Duchasteau, Michel.
      Profession: contrôleur des domaines du roi, Orleans (Loiret)
    - Rente, constitution., 18 mai 1761; MC/ET/XXIII/638
      Profession: contrôleur des domaines du roi, Orleans (Loiret).
      Nom, qualité: (Mme ou Mlle) Aligre D', Charlotte Marguerite.
      Nom, qualité: (M.) Lepelletier de Saint-Fargeau, Anne Louis Michel (comte, Saint-Fargeau), Saint-Fargeau.
    - Démission, cure, Lolif (Manche)., 19 mai 1761; MC/ET/XXIII/638
      Nom, qualité: (M.) Soyer, Pierre Benigne.
      Profession: prêtre, Lolif (Manche).
      Domicile: Lolif (Manche)
    - Procuration acte, dépôt., 20 mai 1761; MC/ET/XXIII/638
      Nom, qualité: (M.) Durfort de, Louis Philippe (comte).
      Profession: colonel, Gottingen (allemagne).
      Nom, qualité: (M.) Plastrier, Claude Anne (bourgeois, Paris), Paris.
    - Bail, loyer d'une maison, Paris (Paris) rue du Pot-de-Fer., 20 mai 1761; MC/ET/XXIII/638
      Nom, qualité: (M.) Clermont-Tonnerre de, Gaspard.
    - Quittance., 20 mai 1761; MC/ET/XXIII/638
      Profession: colonel.
      Nom, qualité: (M.) Le Texier de Mennetou, Etienne (écuyer).
      Profession: receveur general des finances, Rouen (Seine-Maritime).
    - Nomination, cure, Lolif (Manche)., 20 mai 1761; MC/ET/XXIII/638
      Nom, qualité: (M.) Pichot, Guillaume.
    - Procuration rente publique, dépôt., 22 mai 1761; MC/ET/XXIII/638
      Nom, qualité: (M.) Besaucelle, Jean Antoine.
      Profession: prêtre, Lodeve (Hérault).
      Domicile: Lodeve (Hérault).
    - Procuration acte., 23 mai 1761; MC/ET/XXIII/638
      Nom, qualité: (M.) Boucher, Jacques (écuyer).
      Profession: conseiller au Châtelet (ancien), Paris
    - Quittance., 24 mai 1761; MC/ET/XXIII/638
      Nom, qualité: (Mme ou Mlle) Gassion de, Jeanne.
      Nom, qualité: (M.) Moret de Groslee de Peyre, Armand Henri (comte, Peire), Peire.
      Nom, qualité: (Mme ou Mlle) Gassion de, Madeleine Angelique.
      Nom, qualité: (M.) Damas de Thiange, Louis Francois (comte, Thiange), Thiange.
      Nom, qualité: (M.) Bayleux Olivier de Leuville de, Leonard (marquis, Poyanne), Poyanne.
    - Quittance., 24 mai 1761; MC/ET/XXIII/638
      Nom, qualité: (Mme ou Mlle) Gassion de, Marie.
      Nom, qualité: (M.) Poyanne de, Leonard (marquis).
      Nom, qualité: (M.) Moret de Grolee de Peyre, Armand Henri (comte, Peyre), Peyre.
    - Rente, quittance de rachat., 25 mai 1761; MC/ET/XXIII/638
      Nom, qualité: (personne morale) Barrois (hoirs).
      Nom, qualité: (Mme ou Mlle) Barrois, Marie Anne.
      Nom, qualité: (M.) Denis Duchoiselle, Guillaume (écuyer).
      Nom, qualité: (Mme ou Mlle) Chauvel de La Martiniere, Marie Jeanne.
      Relations: héritier de l'intervenant 5, sœur de l'intervenant 5.
      Nom, qualité: (M.) Chauvel de La Martiniere, Jean Pierre.
    - Quittance., 25 mai 1761; MC/ET/XXIII/638
      Nom, qualité: (M.) Boullongne de.
      Profession: trésorier general de l'extraordinaire des guerres
    - Succession, quittance., 26 mai 1761; MC/ET/XXIII/638
      Profession: valet de chambre, Copenhague (danemark).
      Profession: ambassadeur de France, Copenhague (danemark)
    - Procuration rente publique, dépôt., 26 mai 1761; MC/ET/XXIII/638
      Nom, qualité: (M.) Millain, Louis Elie.
      Profession: commissaire general de la marine, Nantes (Loire-Atlantique).
      Domicile: Nantes (Loire-Atlantique).
      Nom, qualité: (Mme ou Mlle) Millain, Jeanne Elisabeth
    - Rente, constitution., 26 mai 1761; MC/ET/XXIII/638
      Nom, qualité: (M.) Belin, Nicolas (bourgeois, Paris), Paris.
      Nom, qualité: (M.) Daudebert, Louis Thomas.
      Profession: avocat au Parlement (ancien), Paris.
    - Rente de l'Hôtel de ville, transport, aides et gabelles emission 1720., 26 mai 1761; MC/ET/XXIII/638
      Nom, qualité: (M.) Du Signoret, Jean Thomas.
      Profession: employe à la loterie de l'ecole militaire, Paris.
      Profession: lieutenant general d'armee, gouverneur de versailles, Versailles (Yvelines)
    - Rente, titre nouvel., 26 mai 1761; MC/ET/XXIII/638
      Nom, qualité: (M.) Belin, Jacques Nicolas.
      Profession: avocat au bailliage, Monfort-l'Amaury (Yvelines).
      Domicile: Monfort-l'Amaury (Yvelines).
      Nom, qualité: (Mme ou Mlle) Le Halleur, Marie Genevieve.
      Relations: épouse de l'intervenant 3.
      titre nouvel
    - Procuration rente publique, dépôt., 26 mai 1761; MC/ET/XXIII/638
      Nom, qualité: (M.) Baudouin, Jean Louis (écuyer).
      Profession: trésorier de France, Bordeaux (Gironde).
      Domicile: Issoudun (Indre).
    - Bail à ferme, ferme, Acheres (Yvelines)., 26 mai 1761; MC/ET/XXIII/638
      Profession: premier capitaine des gardes du corps du roi.
      Nom, qualité: (M.) Laisne, Nicolas.
      Profession: laboureur, Mesnil-le-Roi (le) (Yvelines).
      Domicile: Mesnil-le-Roi (le) (Yvelines) Ferme de Vaux
    - Procuration rente publique, dépôt., 26 mai 1761; MC/ET/XXIII/638
      Nom, qualité: (M.) Courtin de Torsay, Pierre Francois.
      Profession: porte etendard des chevau-legers.
      Domicile: Ferte-Bernard (la) (Sarthe).
      Nom, qualité: (M.) Barque, Charles (bourgeois, Paris), Paris
    - Procuration rente publique, dépôt., 27 mai 1761; MC/ET/XXIII/638
      Nom, qualité: (M.) Pierre de Bernis de, Francois.
      Profession: cardinal, ministre d'etat.
      Nom, qualité: (M.) Deshaises, Nicolas Marie.
      Profession: secrétaire prive, Vic-sur-Aisne (Aisne).
      Domicile: Vic-sur-Aisne (Aisne).
    - Procuration rente publique, dépôt., 27 mai 1761; MC/ET/XXIII/638
      Nom: Aumonerie.
      Domicile: Samer (Pas-de-Calais).
      Nom, qualité: (M.) Escouvette, Francois Marie (bourgeois, Paris), Paris
    - Rente, constitution., 27 mai 1761; MC/ET/XXIII/638
    - Échange, droits seigneuriaux, Rosny-sur-Seine (Yvelines)., 27 mai 1761; MC/ET/XXIII/638
      Nom, qualité: (M.) Olivier de Senozan, Jean Antoine (seigneur, Rosny), Rosny.
      Nom, qualité: (M.) Savalete de Magnanville, Charles Pierre.
      Profession: conseiller d'etat, garde du tresor royal, Paris.
      échange
    - Obligation., 29 mai 1761; MC/ET/XXIII/638
      Nom, qualité: (M.) Granges de Surgeres de Puiguion de, Francois (marquis, Puiguion), Puiguion.
    - Obligation., 29 mai 1761; MC/ET/XXIII/638
    - Quittance., 30 mai 1761; MC/ET/XXIII/638
      Nom, qualité: (M.) La Piganniere de Courcelles de, Rene Amable Joseph.
      Profession: cornette de dragons, Tonnay-Charente (Charente-Maritime).
      Nom, qualité: (personne morale) Riquet de Caraman de (hoirs).
    - Procuration revenus, dépôt., 30 mai 1761; MC/ET/XXIII/638
      Nom: Hopital de La Sainte-Trinite.
      Domicile: Montdidier (Somme).
    - Mariage., 30 mai 1761; MC/ET/XXIII/638
      Nom, qualité: (M.) Canville, Hyacinthe Amable.
      Nom, qualité: (M.) Canville, Jean.
      Profession: caporal.
      Nom, qualité: (Mme ou Mlle) Prevost, Genevieve Claude.
      Nom, qualité: (M.) Prevost, Etienne.
    - Succession, transaction., 31 mai 1761; MC/ET/XXIII/638
      Nom, qualité: (M.) Rochechouart de, Louis Francois Charles Augustin (duc).
    - Rente, transport., 1er juin 1761; MC/ET/XXIII/638
      Nom, qualité: (M.) Nau, Marc Antoine.
      Profession: drapier (marchand), Paris.
      Relations: crédirentier(e) de l'intervenant 3.
      Nom, qualité: (M.) Gleizes de Bois Le Comte, Alexandre Emmanuel.
      Profession: conseiller d'election, Paris.
      Nom, qualité: (M.) Chabannes de Curton de, Antoine (marquis, Curton), Curton.
      Relations: fille de l'intervenant 3
    - Bail, transport, maison, Paris (Paris) rue d'Enfer., 1er juin 1761; MC/ET/XXIII/638
      Nom, qualité: (M.) Toussaint, Francois Vincent.
      Profession: avocat au parlement, membre de l'academie de berlin, Paris.
      Nom, qualité: (Mme ou Mlle) Bullier, Jeanne.
      Nom, qualité: (M.) La Roche de Fontenilles de, Jean Antoine (comte, Fontenilles), Fontenilles
    - Rente, constitution., 1er juin 1761; MC/ET/XXIII/638
      Nom, qualité: (M.) Leclerc de Lesseville, Charles Nicolas (comte, Charbonnieres), Charbonnieres.
      Profession: maitre des requetes (ancien), Paris
    - Rente, quittance de rachat., 2 juin 1761; MC/ET/XXIII/638
      Nom, qualité: (Mme ou Mlle) Chalot, Jeanne Marguerite.
      Domicile: Roissy-en-France (Val-d'Oise).
      Nom, qualité: (M.) Riquet de Caraman de, Victor Maurice (marquis, Caraman), Caraman.
      Profession: colonel de dragons
    - Procuration acte., 2 juin 1761; MC/ET/XXIII/638
      Nom, qualité: (M.) Boucher, Charles Francois.
      Profession: religieux oratorien, Aubervilliers (Seine-Saint-Denis).
      Domicile: Aubervilliers (Seine-Saint-Denis).
      Nom, qualité: (M.) Boucher, Nicolas.
      Profession: religieux oratorien
    - Succession, liquidation., 3 juin 1761; MC/ET/XXIII/638
    - Rente, constitution., 6 juin 1761; MC/ET/XXIII/638
      Nom, qualité: (personne morale) Luzain (hoirs).
      Relations: héritiers de l'intervenant 4.
      Nom, qualité: (Mme ou Mlle) Luzain, Jeanne.
      Nom, qualité: (M.) Dorlan, Pierre.
      Profession: serrurier (marchand), Paris
    - Inventaire après décès., 6 juin 1761; MC/ET/XXIII/638
      Profession: conseiller à la cour des aides (ancien), Paris
    - Procuration revenus, dépôt., 8 juin 1761; MC/ET/XXIII/638
      Nom, qualité: (M.) Pierre de Bernis de, Francois Joachim.
      Profession: secrétaire prive.
    - Procuration rente publique, dépôt., 8 juin 1761; MC/ET/XXIII/638
      Nom, qualité: (Mme ou Mlle) Haranc, Marthe Francoise.
      Profession: religieuse ursuline, Loches (Indre-et-Loire).
      Nom, qualité: (Mme ou Mlle) Haranc, Marie.
      Nom, qualité: (M.) Meslin, Antoine Jean.
      Profession: syndic des tontines, Paris
    - Procuration rente publique, dépôt., 8 juin 1761; MC/ET/XXIII/638
      Nom, qualité: (M.) Tranchand, Pierre.
      Profession: négociant, Roussillon (Isère).
      Domicile: Roussillon (Isère).
      Nom, qualité: (M.) Laydecquer, Louis.
    - Succession, partage., 8 juin 1761; MC/ET/XXIII/638
      Nom, qualité: (M.) Hecquet, Augustin (bourgeois, Paris), Paris.
      partage
    - Union de créanciers, cahier de depense., 8 juin 1761; MC/ET/XXIII/638
    - Quittance., 8 juin 1761; MC/ET/XXIII/638
      Nom, qualité: (M.) Duchasteau, Maurice.
      Domicile: Brethon (le) (Allier).
      Nom, qualité: (M.) Thiange de, Amable Gaspard (vicomte).
    - Bail à cens, maison, cour, Pomponne (Seine-et-Marne)., 9 juin 1761; MC/ET/XXIII/638
      Nom, qualité: (M.) Feydeau de Brou de, Paul Joseph (marquis, Pomponne), Pomponne.
      Profession: maitre des requetes, intendant justice police finance, Rouen (Seine-Maritime).
      Nom, qualité: (M.) Bourgois, Nicolas.
      Profession: macon, Pomponne (Seine-et-Marne).
      Domicile: Pomponne (Seine-et-Marne)
    - Bail à ferme, ferme du chateau de pomponne, Pomponne (Seine-et-Marne)., 9 juin 1761; MC/ET/XXIII/638
      Nom, qualité: (M.) Lefevre, Louis.
      Profession: laboureur, Brou (Seine-et-Marne), Villeneuve (la).
      Domicile: Brou (Seine-et-Marne) Villeneuve (la)
    - Transaction, possession d'un fief, Ravenel (Oise)., 10 juin 1761; MC/ET/XXIII/638
      Profession: lieutenant general d'armee, gouverneur de versailles, Paris, versailles (Yvelines).
      Nom, qualité: (M.) Prondre de Guermantes, Paulin Gabriel.
    - Rente, titre nouvel., 10 juin 1761; MC/ET/XXIII/638
      Nom, qualité: (personne morale) Berthelot (hoirs).
      Nom, qualité: (M.) Berthelot de Belloy, Simon (écuyer).
      Profession: secrétaire du roi, greffier en chef au Parlement, Paris.
      Nom, qualité: (Mme ou Mlle) Helard, Marie Anne.
      Nom, qualité: (M.) Bourgeois, Louis.
      Profession: epicier (marchand), Paris
    - Traité d'office, office de maitre à la chambre des comptes., 11 juin 1761; MC/ET/XXIII/638
      Profession: maitre à la chambre des comptes.
      Nom, qualité: (M.) Roger de Gadencourt, Pierre Victor (écuyer).
    - Quittance., 11 juin 1761; MC/ET/XXIII/638
      Nom, qualité: (M.) Petit, Martin (bourgeois, Beauvais), Beauvais (Oise).
    - Bail, loyer d'une maison, Paris (Paris) rue Mazarine., 13 juin 1761; MC/ET/XXIII/638
      Nom, qualité: (M.) Leclerc de Lesserville, Charles Nicolas (comte, Charbonnieres), Charbonnieres.
      Profession: maitre des requetes, intendant justice police finance, Tours (Indre-et-Loire).
      Nom, qualité: (M.) Gilbert, Pierre (bourgeois, Paris), Paris.
    - Rente, constitution., 13 juin 1761; MC/ET/XXIII/638
      Nom, qualité: (M.) Brochois, Nicolas Jacques.
      Nom, qualité: (M.) Ribet, Louis.
      Profession: jardinier (maître), Paris.
    - Rente, quittance de rachat., 15 juin 1761; MC/ET/XXIII/638
      Nom, qualité: (M.) Marye, Jean Baptiste.
      Profession: procureur au Châtelet, Paris.
      Nom, qualité: (M.) Chevalier, Jean Baptiste.
      Profession: epicier (marchand), Paris.
      Nom, qualité: (Mme ou Mlle) Bezancon, Louise Charlotte.
      Nom, qualité: (M.) Boulanger, Henri.
      Profession: bonnetier (marchand), Paris.
    - Rente, constitution., 15 juin 1761; MC/ET/XXIII/638
      Nom, qualité: (M.) Martel, Louis (bourgeois, Paris), Paris.
    - Vente, cens et droits divers à prendre sur une maison, Mouchy-le-Chatel (Oise)., 16 juin 1761; MC/ET/XXIII/638
      Nom, qualité: (M.) Monsures de, Denis Firmin.
      Domicile: Tillet (le) (Oise).
    - Foi et hommage, fief, Tillet (le) (Oise)., 16 juin 1761; MC/ET/XXIII/638
    - Succession, dépôt de pièces., 16 juin 1761; MC/ET/XXIII/638
      Nom, qualité: (Mme ou Mlle) Biodos de Casteja de, Jeanne Francoise.
      Profession: sous gouvernante des enfants de France, Versailles (Yvelines).
      Domicile: Versailles (Yvelines).
      Nom, qualité: (M.) Salomon de Lalande de, Jacques.
      dépôt de pièces
    - Quittance., 16 juin 1761; MC/ET/XXIII/638
      Nom, qualité: (M.) Lesenechal, Jacques Charles (écuyer).
      Profession: receveur general des domaines, Amiens (Somme).
      Nom, qualité: (M.) Laurent, Louis.
      Profession: contrôleur general des domaines, Amiens (Somme).
      Nom, qualité: (M.) Fiennes de, Charles Laurent (écuyer).
      Domicile: Arras (Pas-de-Calais)
    - Inventaire après décès de Denis Louis De Rabiot de Meslé, demeurant rue de Charonne, dont les prisées de tableaux, Tintoret, Boucher, Poussin, Jordaens, Raphaël, Rembrand Carrache et écoles de Claude Le lorrain et de Basile Valentin, aini que de la bibliothèque comprenant entre autre des dictionnaires, encyclopédies et ouvrages d'histoire., 17 juin 1761; MC/ET/XXIII/638